【裁判字號】    97,審訴,5652
【裁判日期】    980123
【裁判案由】    毒品危害防制條例
【裁判全文】
臺灣高雄地方法院刑事判決            97年度審訴字第5652號
公  訴  人  臺灣高雄地方法院檢察署檢察官
被      告  甲○○
上列被告因違反毒品危害防制條例案件，經檢察官提起公訴（97
年度毒偵字第8093號），被告就被訴事實為有罪之陳述，經本院
告知簡式審判程序之旨，並聽取被告與公訴人之意見後，本院裁
定進行簡式審判程序，判決如下：
    主  文
甲○○施用第一級毒品，累犯，處有期徒刑捌月。又持有第一級
毒品，累犯，處拘役參拾日，如易科罰金，以新臺幣壹仟元折算
壹日；扣案之第一級毒品海洛因壹包（含包裝袋，驗前淨重零點
壹陸捌公克，驗後淨重零點壹伍陸公克），沒收銷燬之。
    事  實
一、甲○○前於民國92年間，因施用毒品案件，經本院裁定送觀
    察、勒戒後，認有繼續施用毒品傾向，再裁定令入戒治處所
    施以強制戒治，嗣因強制戒治已滿6 月，經臺灣屏東戒治所
    評定被告戒治處遇成效合格，無繼續強制戒治之必要後，於
    93年6 月3 日自臺灣屏東戒治所執行完畢釋放，並由臺灣高
    雄地方法院檢察署檢察官以93年度戒毒偵字第651 號為不起
    訴處分確定。又於94年間，因施用毒品案件，經本院以94年
    度訴字第980 號，判處有期徒刑7 月、2 月，應執行有期徒
    刑8 月確定，並於95年6 月17日縮短刑期執行完畢。詎甲○
    ○仍不知悔改，竟基於施用第一級毒品之犯意，於97年9 月
    6 日下午3 時許，在高雄市○○區○○街129 號15樓房間內
    ，以將第一級毒品海洛因置入針筒內，摻水稀釋後，注射靜
    脈血管之方式，施用第一級毒品海洛因1 次後，竟再基於持
    有第一級毒品之犯意，明知真實年籍、姓名均不詳綽號「阿
    風」之成年男子，於97年9 月10日下午4 時30分許，在高雄
    縣林園鄉某不詳處，向其兜售之白色粉末，係經政府明令公
    告查禁之第一級毒品，仍以新臺幣1,000 元之價格，向該綽
    號「阿風」之男子購入第一級毒品海洛因1 包（含包裝袋，
    驗前淨重0.168 公克，驗後淨重0.156 公克），而持有之。
    嗣於同年月10日下午4 時50分許，在高雄縣林園鄉○○路○
    段與林園北路408 巷口，為警查獲，扣得甲○○持有之第一
    級毒品海洛因1 包（含包裝袋，驗前淨重0.168 公克，驗後
    淨重0.156 公克），另徵得其同意採尿送驗結果呈嗎啡陽性
    反應，始獲上情。
二、案經高雄市政府警察局小港分局報告臺灣高雄地方法院檢察
    署檢察官偵查起訴。
    理  由
一、本件被告所犯係死刑、無期徒刑、最輕本刑為3 年以上有期
    徒刑以外之罪，其於準備程序中就被訴事實為有罪之陳述，
    經本院告知簡式審判程序之旨，並聽取公訴人及被告意見後
    ，合議庭裁定由受命法官獨任進行簡式審判程序，合先敘明
    。
二、訊據被告對於上揭時、地，施用第一級毒品海洛因後，再向
    綽蒿「阿風」之成年男子，購買而持有第一級毒品海洛因之
    事實，坦承不諱，而被告為警查獲所採之尿液檢體，經送高
    雄市立凱旋醫院以酵素免疫法及氣相層析質譜法檢驗結果，
    呈現嗎啡陽性反應，此有高雄市立凱旋醫院97年9 月19日濫
    用藥物尿液檢驗報告暨高雄市政府警察局小港分局嫌疑人尿
    液代碼與姓名對照表（代號：J-473 號）各1 份附卷可稽。
    又被告所持有扣案之白色粉末1 包，送請高雄市立凱旋醫院
    鑑驗之結果，均含有第一級毒品海洛因成分（含包裝袋，驗
    前淨重0.168 公克、驗後淨重0.156 公克）無訛，有高雄市
    立凱旋醫院濫用藥物成品檢驗鑑定書1 份在卷可，是被告施
    用第一級毒品與持有第一級之犯行，洵堪認定，應予依法論
    科。
三、核被告所為，係犯毒品危害防制條例第10條第1 項之施用第
    一級毒品罪、同法第11條第1 項之持有第一級毒品罪。被告
    係於97年9 月6 日，先施用第一級毒品海洛因後，相隔4 日
    ，為再次施用第一級毒品海洛因，始向綽號「阿風」之成年
    男子，購買而持有扣案之第一級毒品海洛因1 包，惟尚未及
    施用其購入之第一級毒品海洛因，即為警查獲，已據被告自
    承在卷，足認被告所犯上開施用第一級毒品與持有第一級毒
    品2 罪間，犯意個別，行為互殊，應予分論併罰。又被告前
    因施用毒品案件，經本院判處8 月確定，並於95年6 月17日
    縮短刑期執行完畢，有臺灣高等法院被告前案紀錄表1 份在
    卷可佐，是被告於有期徒刑執行完畢後，5 年內故意再犯本
    件有期徒刑以上之2 罪，均為累犯，應依法加重其刑。本院
    審酌被告前因施用毒品案件，經勒戒、觀察及強制戒治程序
    ，由檢察官不起訴處分，再施用毒品經本院判刑入獄服刑完
    畢後，仍不知悛悔，再次施用毒品自戕其身，顯然缺乏戒絕
    毒品之決心，惟念及被告坦承施用第一級毒品之事實，且持
    有第一級毒品之數量不多，其行為尚未害及他人等一切情狀
    ，分別量處如主文所示之刑，並就持有第一級毒品部分，併
    諭知易科罰金之折算標準。至於扣案之白色粉末1 包，經鑑
    驗結果，確係第一級毒品海洛因（含包裝袋，驗前淨重
    0.168 公克、驗後淨重0.156 公克），已如前述，而包裝袋
    與其上殘留之毒品，難以分析剝離，應俱依毒品危害防制條
    例第18條第1 項前段規定，不問屬於犯人與否，均沒收銷燬
    之，而送鑑耗損之海洛因粉末，既已滅失，自無庸再予宣告
    沒收銷燬之必要，附此敘明。
據上論斷，應依刑事訴訟法第273 條之1 第1 項、第299 條第1
項前段，毒品危害防制條例第10條第1 項、第11條第1 項、第18
條第1 項，刑法第11條、第47條第1 項、第41條第1 項前段，判
決如主文。
本案經檢察官乙○○到庭執行職務。
中    華    民    國    98    年    1     月    23    日
                  刑事第七庭  法  官  高增泓
以上正本證明與原本無異。
如不服本判決，應於收受送達後10日內向本院提出上訴書狀。
中    華    民    國    98    年    1     月    23    日
                              書記官  黃麗玉
附錄本判決論罪科刑法條全文：
毒品危害防制條例第10條
施用第一級毒品者，處6月以上5年以下有期徒刑。
施用第二級毒品者，處3年以下有期徒刑。
毒品危害防制條例第11條
持有第一級毒品者，處3 年以下有期徒刑、拘役或新臺幣5 萬元
以下罰金。
持有第二級毒品者，處2 年以下有期徒刑、拘役或新臺幣3 萬元
以下罰金。
持有專供製造或施用第一、二級毒品之器具者，處1 年以下有期
徒刑、拘役或新臺幣1 萬元以下罰金。
持有毒品達一定數量者，加重其刑至二分之一，其標準由行政院
定之。


司法院資訊處製作；財團法人民間司法改革基金會備份。
